臺灣板橋地方法院刑事判決　　　　　　　　　　　　　九十一年度訴字第八三四號
　　公　訴　人　臺灣板橋地方法院檢察署檢察官
　　被　　　告　己○○
右列被告因竊盜案件，經檢察官提起公訴（九十一年度偵字第三七四二、六０六三號
），本院判決如左：
    主  文
己○○連續攜帶兇器竊盜，處有期徒刑壹年貳月，並應於刑之執行前，令入勞動場所
強制工作年。
扣案之鑰匙貳支均沒收。
    事  實
一、己○○於民國七十六年曾因竊盜案件，經本院判處有期徒刑三年六月，於七十七
    年因減刑，於同年九月十五日執行完畢；復於七十八年間因竊盜案件，經台灣台
    北地方法院判處有期徒刑一年，並應於刑之執行前，強制工作；再於八十二年七
    月間因竊盜案件，經台灣士林地方法院判處有期徒刑一年；同年十月間因竊盜案
    ，經本院判處有期徒刑一年二月，上訴駁回確定，同年十一月間因違反麻醉藥品
    管理條例案件，經本院判處有期徒刑五月，定應執行刑有期徒刑一年四月，接續
    前案執行，於八十五年二月二十四執行完畢（已逾五年，本件不構成累犯）。竟
    仍不知悔改，基於意圖為自己不法所有之概括犯意：
（一）先於九十一年二月六日上午九時許，在台北縣三重市○○○路某處，以自備之
      鑰匙，竊取戊○○所有為某不詳姓名之人竊取之車牌號碼ＢＧＳ─四一五號重
      型機車一部（其上懸掛他人失竊之ＦＥＬ—七九七號車牌，公訴人誤載為ＦＬ
      Ｆ─七九七號）得手後，據為己用。嗣於同日晚上九時四十分許，己○○騎乘
      上開機車，行經台北縣三重市○○路與龍濱路口時，為警當場查獲，並扣得上
      開鑰匙乙把。己○○復承上開犯意，於九十一年三月二十三日中午十二時許，
      在台北縣蘆洲市○○路六十七號之一前，以自備之鑰匙，竊取丙○○所有之車
      牌號碼ＤＱＰ─八二一號輕型機車得手。
（二）己○○竊取上開ＤＱＰ─八二一號輕型機車得手後，再於同日即九十一年三月
      二十三日下午一時三十分許騎乘上開機車，至台北縣三重市○路○街八十巷十
      五號前，仍承前開犯意，持客觀上足供兇器使用長約二十至三十公分左右之鐵
      製鉤子乙支，先敲破丁○○持有之車號ＤＸ─四七三七號自用小客車之車窗玻
      璃，竊取車內之零錢二百元、墨鏡及鑰匙各乙支等物品；旋以相同手法，敲破
      甲○○所有之車號二Ａ─三九二六號自用小客車之左後車窗玻璃，進入該車內
      竊取零錢共計三百二十元（五十元硬幣二個，其餘均為十元硬幣）、老花眼鏡
      一副及防風打火機一個得手後，適甲○○下樓正欲開車出門，而當場發現，經
      民眾田開元協助共同逮捕扭送警局偵辦，並扣得上開機車鑰匙一支（毀損之部
      分，均未據告訴）。
二、案經台北縣政府警察局暨其三重分局報告臺灣板橋地方法院檢察署檢察官偵查起
    訴。
    理  由
一、訊據被告己○○對於右揭事實，其就犯罪事實一部分坦承：我有去偷重型機車
    ，機車上留有鑰匙，我騎了就走了。我在三重市○○○路銀行對面早餐店巷子偷
    的，我騎的時候上面就有掛這個車牌，我沒有動到車牌。我在蘆洲市偷第二台機
    車，機車上也有鑰匙等語。查，證人即被害人戊○○於警訊及本院調查時證述：
    我報案當天發現我機車不見，在三重市○○街我家樓下不見，機車後輪我有鎖大
    鎖，鎖頭還完整，我機車鑰匙沒插在機車上，車子沒被破壞，當天就找回機車等
    語；證人即被害人丙○○之母供稱：丙○○現在國外，機車當天就找回來，車牌
    沒有遺失，車子沒被破壞，鑰匙也沒插在機車上面等語，是被告供稱其所竊取之
    上開二部機車上均留有鑰匙等語，與事實不符，尚難採信。又查，被告供稱其竊
    取車號ＢＧＳ─四一五號重型機車之地點在台北縣三重市○○○路銀行對面早餐
    店巷子內，與被害人戊○○於警訊中供稱機車失竊之地點在台北縣三重市○○街
    ，顯有不同。再被告竊取之車號ＢＧＳ─四一五號重型機車上乃懸掛ＦＥＬ—七
    九七號車牌，並非ＦＬＦ─七九七號車牌，有照片一張在卷可稽，公訴人誤載為
    ＦＬＦ─七九七號，應予更正。而該ＦＥＬ—七九七號車牌乃登記車主乙○○之
    弟張宗榮於九十年十二月十日發生車禍後將機車放在路邊，車牌遺失，已於九十
    一年五月一日將該車牌繳銷報廢，業經證人乙○○於本院調查時證述在卷，並有
    汽機車各項異動登記書一紙附卷可參，是被告竊取之車號ＢＧＳ─四一五號重型
    機車及ＦＥＬ—七九七號車牌，應為某不詳姓名之人竊取後放置於台北縣三重市
    ○○○路某處後，為被告所竊取之事實，亦堪認定。被告對於犯罪事實二部分
    坦承：我用鐵製鉤子，擠進左前車窗玻璃碎掉，把車門打開，這球棒是我從二Ａ
    ─三九二六號車子拿出來的，沒有用棒球棒敲破車窗，鐵製起子是從機車上取得
    的，也不是我的等語。查，證人即被害人甲○○於本院審理時證述：九十一年三
    月二十三日下午一點半左右，我帶孩子要出門，我看到對面有壹台車子，汽車玻
    璃破掉，車主在掃玻璃，我要去開我的車子，走到我車子旁邊，駕駛座左後方的
    玻璃也被打破，我看到被告就躺在我駕駛座上，而後，我就跟對面車主講人在我
    車上，我叫他打電話報警，然後被告就從車子裡面跑出來，對面的車主就與我一
    起把被告抓起來，被告跑，自己跌倒，爬起來後，就沒有什麼反抗，我們就送被
    告到警局。扣案的球棒是我的，是放在我車上右前座，我與我小孩在玩的。球棒
    我不想要了，我要拋棄。被告可能是用拔輪胎的起子把玻璃打破，我在車上有看
    到該起子，該起子不是我所有，我就丟在現場地上，警察去也沒有問，現在起子
    已經不見了。該起子是六角形，鐵做的，起子約二、三十公分，直徑約有一公分
    等語，是被告供稱打破車窗玻璃所用之器械為長約二十至三十公分左右之鐵製鉤
    子，並非鋁製球棒等語，尚堪採信。又被告係先敲破丁○○所有之自用小客車之
    車窗，再敲破甲○○之自用小客車之車窗，亦經證人甲○○證述如上，公訴人誤
    載為先敲破甲○○之自用小客車之車窗，及被告使用鋁棒，均應更正。此外，復
    有證人田開元之警訊筆錄一份、被害人戊○○、丙○○、丁○○及甲○○出具之
    台北縣警察局贓物認領保管單各一紙、車輛車牌失竊作業查詢資料二紙在卷可稽
    。本件事證明確，被告犯行，堪以認定。
二、查鐵製鉤子，長約二十至三十公分，直徑一公分，在客觀上足以對人之身體、生
    命構成威脅，自屬兇器之一種，核被告就犯罪事實一部份之犯行，係犯刑法第三
    百二十條第一項之竊盜罪；其就犯罪事實二部分之犯行，係犯刑法第三百二十一
    條第一項第三款之攜帶兇器竊盜罪。被告先後多次竊盜犯行，時間緊接，所犯基
    本犯罪構成要件相同，顯係出於概括犯意為之，為連續犯，應依刑法第五十六條
    之規定論以較重之攜帶兇器竊盜罪一罪論，並加重其刑。爰審酌被告有多次竊盜
    前科、品行不佳、犯罪之動機、目的、手段、所生損害及犯罪後態度等一切情狀
    ，量處如主文所示之刑。又被告有如事實欄所載之竊盜前科記錄，並曾經法院諭
    知強制工作，有臺灣高等法院檢察署刑案紀錄簡覆表一份在卷可按，其仍不知悔
    改，再犯本案多次竊盜罪行，足認被告有犯罪之習慣，爰依竊盜犯贓物犯保安處
    分條例第三條第一項第一款、第五條第一項前段之規定，諭知被告於刑之執行前
    令入勞動場所強制工作三年，以資矯正。末查，扣案之機車鑰匙二支，為被告竊
    取上開二部機車所用之物，應為被告所有，應依刑法第三十八條第一項第二款之
    規定宣告沒收。至被告犯罪所用之鐵製鉤子，並未扣案，且非被告所有，業經被
    告供明在卷，爰不予宣告沒收。
據上論斷，應依刑事訴訟法第二百九十九條第一項前段，刑法第五十六條、第三百二
十一條第一項第三款、第三十八條第一項第二款，竊盜犯贓物犯保安處分條例第三條
第一項第一款、第四條、第五條第一項前段，判決如主文。
本案經檢察官張瑞娟到庭執行職務
中      華      民      國    九十一    年      七      月     十七     日
                                      臺灣板橋地方法院刑事第二庭
                                          法    官  楊  晉  佳
右正本證明與原本無異。
如不服本判決，應於判決送達後十日內，向本院提出上訴狀。
                                          書 記 官  黃  介  南
中      華      民      國    九十一    年      七      月    二十三    日
